臺灣臺北地方法院刑事裁定　　　　　　 100年度聲字第2718號
聲　請　人
即　被　告　林詠裕
選任辯護人　劉大新律師
　　　　　　馮志剛律師
上列被告因違反毒品危害防制條例等案件（一○○年度重訴緝字
第八號），聲請具保停止羈押，本院裁定如下：
    主  文
聲請駁回。
    理  由
一、本件聲請人即被告林詠裕因違反毒品危害防制條例案件，經
    檢察官向本院提起公訴，於民國九十六年一月二十五日繫屬
    本院，嗣本院於九十六年十月三十日、九十七年一月三十一
    日、九十七年二月二十六日審理時，合法傳喚、拘提被告，
    被告均未到庭，本院於九十七年四月十一日發佈通緝，於一
    ○○年九月二十三日緝獲，並於同日訊問被告後，認為被告
    所涉犯毒品危害防制條例第四條第一項之運輸第一級毒品罪
    嫌之犯罪嫌疑重大，所犯為死刑、無期徒刑或最輕本刑五年
    以上有期徒刑之罪，且有逃亡之事實，非將被告羈押，顯難
    進行審判，而有羈押被告之必要，乃依刑事訴訟法第一百零
    一條第一項第一款、第三款之規定，於同日對被告執行羈押
    ，合先敘明。
二、聲請意旨略以：被告前經診斷罹患鼻咽癌第四期，至為嚴重
    ，經收押後向所方求診，所方表示依其現有設備無法治療，
    僅得以投藥方式減緩被告病痛，為此爰依刑事訴訟法第一百
    十四條第三款規定，請准具保停止羈押，並予限制出境等語
    。
三、按被告及得為其輔佐人之人或辯護人，得隨時具保聲請停止
    羈押，刑事訴訟法第一百十條第一項定有明文，而法院究應
    否准許被告所為具保停止羈押之聲請，首應審酌被告之聲請
    是否符合刑事訴訟法第一百十四條不得駁回其聲請之情形，
    即所犯最重本刑為三年以下有期徒刑、拘役、或專科罰金之
    罪者；懷胎五月以上或生產後二月未滿者；現罹疾病，非保
    外治療顯難痊癒者，次則應檢視法院當初羈押被告之理由是
    否繼續存在，故法院應就當初依刑事訴訟法第一百零一條第
    一項第二款、第三款規定對被告執行羈押之原因是否存在為
    之論斷；抑有進者，為了不礙程序保障之目標，在被告為具
    保停止羈押之聲請時，參酌刑事訴訟法第一百零一條之二「
    被告經法官訊問後，雖有第一百零一條第一項或第一百零一
    條之一第一項各款所定情形之一而無羈押之必要者，得逕命
    具保、責付或限制住居」規定之精神，法院應就有無羈押被
    告之必要性為斟酌。茲依上開說明，逐一檢視如后：
  (一)本院當初對被告執行羈押之原因有無繼續存在：
    本件被告林詠裕前於本院九十六年十月三十日、九十七年一
    月三十一日及九十七年二月二十六日審理時，經合法傳喚、
    拘提均未到庭，本院於九十七年四月十一日對其發佈通緝，
    迄一○○年九月二十三日始緝獲，被告顯有逃亡之事實；又
    被告被訴於九十四年間，與共同被告趙廣魯等人共同販賣、
    運輸第一級毒品海洛因，其中共同被告趙廣魯部份，業經臺
    灣高等法院以九十七年度上訴字第二一八八號刑事判決，認
    定共同被告趙廣魯有與被告林詠裕共同運輸第一級毒品之事
    實，而判處有期徒刑十年確定，此有臺灣高等法院被告前案
    紀錄表及上揭判決各一份附卷可稽；又被告林詠裕經緝獲後
    ，委請劉大新律師擔任辯護人，亦於一○○年十月十一日具
    狀表示就被訴運輸第一級毒品海洛因部分為認罪之答辯，此
    有刑事準備書狀一份在卷可佐，此外復有第一級毒品海洛因
    等物扣案可證，是依被告自白及上揭補強證據，應認本院前
    依刑事訴訟法第一百零一條第一項第一款、第三款規定對被
    告實施羈押之原因均仍存在。
  (二)本件被告有無符合刑事訴訟法第一百十四條不得駁回其聲請
    之情形：
    被告所犯為毒品危害防制條例第四條第一項之販賣、運輸第
    一級毒品罪，非屬法定最重本刑三年以下有期徒刑之罪，且
    無懷胎之可能；又被告雖罹患鼻咽惡性腫瘤、下顎腫瘤，然
    經本院函詢法務部矯正署臺北看守所得否對被告為妥適之醫
    療照護，經函覆略以：「本所於一○○年十月六日戒送該員
    至亞東紀念醫院耳鼻喉科門診後返所，據該院診斷證明書所
    載診斷為『鼻咽惡性腫瘤、下顎腫瘤』、醫囑「…建議下顎
    淋巴結切片手術」。惟該員因個人因素放棄接受必要診療，
    本所將請醫師再行評估其病況，必要時將安排戒護外醫」等
    語，有法務部矯正署臺北看守所一○○年十月十一日北所衛
    字第一○○○○一○二八三號函附卷可參，是法務部矯正署
    臺北看守所既得依醫師評估狀況為被告為診治，並於必要時
    安排戒護外醫，尚難認為被告有何「現罹疾病，非保外治療
    顯難痊癒者」情事。
  (三)有無繼續羈押被告之必要：
    查法院對被告所執行之羈押，其本質上係屬為保全被告使刑
    事訴訟程序得以順利進行或為保全證據或為擔保嗣後刑之執
    行程序而對被告所實施剝奪其人身自由之強制處分，是被告
    有無羈押之必要，當由法院以有無上述羈押之目的而依職權
    進行目的性裁量。如前所述，本件因被告所犯為最輕本刑五
    年以上有期徒刑之重罪，且被告前經通緝後，歷時三年有餘
    始遭緝獲歸案，故若不繼續對被告實施羈押，難期被告會準
    時到庭應訊，而無法保全被告於未來之訴訟程序及刑之執行
    程序中順利到庭，應認仍有繼續羈押被告之必要。
四、綜上所述，本件被告聲請具保停止羈押，經本院認當初以刑
    事訴訟法第一百零一條第一項第一款、第三款之規定，對被
    告實施羈押之原因仍屬存在，為確保未來訴訟程序之順利進
    行並確定判決之執行，本院認非以對被告羈押之方式不能達
    其目的，而有繼續羈押被告之必要，則被告聲請具保並停止
    羈押，不能准許，應予駁回。
據上論斷，應依刑事訴訟法第二百二十條，裁定如主文。
中    華    民    國   100    年    10    月    20    日
                  刑事第二庭  審判長法  官  孫正華
                                    法  官  張宇葭
                                    法  官  張詩芸
以上正本證明與原本無異。
如不服本裁定，應於送達後5日內，向本院提出抗告狀。
                                    書記官  宋德華
中    華    民    國   100    年    10    月    24    日